【裁判字號】    89,交訴,62
【裁判日期】    890830
【裁判案由】    過失致死
【裁判全文】
臺灣雲林地方法院刑事判決                          八十九年度交訴字第六二號
    公 訴 人  臺灣雲林地方法院檢察署檢察官
    被    告  甲○○
右列被告因業務過失致死等案件，經檢察官提起公訴（八十九年度偵字第二六四八、
二七四五號），本院判決如左：
    主  文
甲○○服用酒類，不能安全駕駛動力交通工具而駕駛，處有期徒刑肆月；又因業務上
之過失致人於死，處有期徒刑壹年。應執行有期徒刑壹年貳月，緩刑肆年。
    事  實
一、甲○○係明和計程車行之司機，以駕駛營業小客車為業，為從事駕駛業務之人，
    於民國 (下同）八十九年六月二十五日凌晨二時許，在雲林縣斗六火車站前飲用
    酒類後，於同日凌晨三時許，在其酒後吐氣所含酒精成分為每公升０．六七五毫
    克，已達不能安全駕駛動力交通工具之程度，竟仍駕駛車號ＰＦ－九０九號營業
    小客車，沿雲林縣斗六市○○路由南往北方向行駛，途經成功路與南聖路之交岔
    路口前、行車速限每小時四十公里之路段時，本應注意汽車行駛時，駕駛人應注
    意車前狀況，並隨時採取必要之安全措施，且行車速度應依標誌之規定，再汽車
    駕駛人飲酒後其吐氣所含酒精成分超過每公升零點二五毫克以上者，不得駕車，
    而依當時情形，晴天，夜間有照明，視距良好，無障礙物，並無不能注意之情事
    ，竟貿然在酒後以時速約八十公里之速度行駛，適有張慶泰騎乘車號ＭＭＵ－一
    九五號重型機車在被告小客車前方四、五十公尺處同向行駛，因欲橫越馬路而自
    北上車道外側偏左往道路中心行駛，甲○○見狀煞車不及，而追撞張慶泰騎乘之
    機車車尾，致張慶泰人車倒地後，因頭部外傷、肋骨骨折引發出血性休克，經送
    醫後不治死亡。嗣警方於同日凌晨三時二十四分許，以酒精濃度測定器對甲○○
    施以酒精濃度測定，測得其呼氣所含酒精濃度為每公升０．六五毫克。甲○○於
    肇事後向接獲報案前來現場處理之雲林縣警察局斗六分局公正派出所警員丙○○
    就過失致死部分自首並接受裁判。
二、案經甲○○自首暨被害人張慶泰之妻乙○○訴由雲林縣警察局斗六分局報請台灣
    雲林地方法院檢察署檢察官相驗後偵查起訴。
    理  由
一、右揭犯罪事實，業據被告甲○○坦承不諱，核與承辦警員即證人丙○○到庭證稱
    之情節相符，並有道路交通事故調查報告表、現場及車損照片八幀與酒精濃度測
    試報告單在卷可稽。而被害人張慶泰確因本件車禍受有頭部外傷、肋骨骨折等傷
    害，引發出血性休克而不治死亡，亦經檢察官督同檢驗員相驗屬實，製有驗斷書
    、相驗屍體證明書、勘驗筆錄附於相驗卷足憑。按汽車駕駛人飲酒後其吐氣所含
    酒精成分超過每公升０．二五毫克以上者，不得駕車；汽車行駛時，駕駛人應注
    意車前狀況，並隨時採取必要之安全措施；又行車速度應依交通標誌之規定，道
    路交通安全規則第一百十四條第二款、九十四條第三項、第九十三條第一項分別
    定有明文。本件被告駕駛小客車途經肇事地點時，本應注意上述道路交通安全規
    則之規定，且依當時狀況，又非不能注意，竟疏未注意而於酒後超速駕車，以致
    當看見四、五十公尺前之被害人機車偏左行駛時，煞避不及而發生本件事故，被
    告之過失至為明顯，且其過失行為與被害人之死亡間具有相當因果關係。被告過
    失致死部分事證明確，其犯行洵堪認定。
二、再者，警方於被告肇事當日凌晨三時二十四分對被告施以酒精濃度測試，其吐氣
    所含酒精成分為每公升０．六五毫克，此有測試報告單一紙在卷足憑，依卷附之
    法務部法醫研究所八十七年十二月七日法醫所八七文理字０六一一號函所示，血
    中酒精濃度酒精零級代謝率每小時為０．０一至０．０一五％（ｗ／ｖ），往前
    推算半小時，足見被告於同日凌晨三時許開始駕車時之吐氣所含酒精成分應為每
    公升０．六七五毫克（換算成血液中酒精濃度為每百毫升一百三十五毫克），則
    被告於駕車之初其情緒起伏大、肢體協調、平衡感與判斷力障礙度升高、明顯酒
    醉、噁心，亦有血液中酒精濃度與認知行為功能關係表附卷可考。呼氣中酒精濃
    度每公升０．五五毫克或血液中酒精濃度在０．一一％以上，參考德國、美國之
    標準，肇事率為一般正常人之十倍，認為已達「不能安全駕駛」之標準，此有法
    務部於八十八年五月十日邀集交通部、行政院衛生署、內政部警政署、中央警察
    大學等單位相關人員召開之「研商訂定刑法第一百八十五條之三服用毒品、麻醉
    藥品、酒類或其他相類之物，不能安全駕駛交通工具之認定標準」會議結論可參
    。本件被告於右揭時地酒後駕車肇事，為警測出之呼氣中酒精濃度高達每公升０
    ．六五毫克，揆諸上開說明，被告顯已達無法安全駕駛之狀態。被告公共危險部
    分事證明確，其犯行亦堪認定。
三、查被告自承係明和計程車行之營業小客車司機，係以駕駛營業小客車為業務之人
    ，核被告所為，係犯刑法第二百七十六條第二項之業務過失致人於死罪及第一百
    八十五條之三服用酒類不能安全駕駛罪。被告所犯上開二罪，犯意各別，罪名互
    殊，應分論併罰之。又被告因酒醉駕車，因而致人死亡，而應負本件刑事責任，
    自應依道路交通管理處罰條例第八十六條第一項之規定，加重其刑。惟被告於肇
    事後即向警方自首坦承肇事，並接受偵訊，業經證人即承辦警員丙○○結證在卷
    ，被告對於未經發覺之犯罪自首而接受裁判，應依刑法六十二條前段之規定，減
    輕其刑，並先加後減。爰審酌被告過失程度雖重，然無不良素行，犯後態度良好
    ，且於肇事後即速與被害人家屬達成民事和解（參照卷附之雲林縣斗六市調解委
    員會調解書）等一切情狀，分別量處如主文所示之刑，併定其應執行之刑，以資
    懲儆。末查被告前未曾受有期徒刑以上刑之宣告，有台灣雲林地方法院被告院內
    索引卡紀錄表及台灣高等法院被告全國前案紀錄表各一份在卷可參，其偶因過失
    罹犯本件上開二罪，犯後已深知悔悟，經受本件罪刑宣告之教訓後，當益知警惕
    而無再犯之虞，本院因認所宣告之刑，以暫不執行為適當，爰併予宣告緩刑四年
    ，以啟自新。
據上論斷，應依刑事訴訟法第二百九十九條第一項前段，道路交通管理處罰條例第八
十六條第一項，刑法第二百七十六條第二項、第一百八十五條之三、第六十二條前段
、第五十一條第五款、第七十四條第一款，罰金罰鍰提高標準條例第一條前段，判決
如主文。
本案經檢察官蔣得龍到庭執行職務。
中      華      民      國      八十九      年    八    月    三十      日
                                              臺灣雲林地方法院刑事第二庭
                                                  審判長法官  倪  彰  鴻
                                                        法官  蔣  得  忠
                                                        法官  趙  思  芸
右正本證明與原本無異。
如不服本判決，應於判決送達後十日內向本院提出上訴狀( 應附繕本 )。
                                                      書記官  王  淑  美
中      華      民      國      八十九      年    八    月    三十      日
刑法第二百七十六條第二項
二、從事業務之人，因業務上之過失犯前項之罪者，處五年以下有期徒刑或拘役，得
    併科三千元以下罰金。
刑法第一百八十五條之三
服用毒品、麻醉藥品、酒類或其他相類之物，不能安全駕駛動力交通工具而駕駛者，
處一年以下有期徒刑、拘役或三萬元以下罰金。


司法院資訊處製作；財團法人民間司法改革基金會備份。
